【裁判字號】    94,上易,2216
【裁判日期】    950503
【裁判案由】    傷害
【裁判全文】
臺灣高等法院刑事判決                94年度上易字第2216號
上  訴  人
即  被  告  乙○○
                    住臺南縣白.
                      ）
上列上訴人因傷害案件，不服臺灣板橋地方法院94年度易字第95
號，中華民國94年10月20日第一審判決（起訴案號：臺灣板橋地
方法院檢察署93年度偵字第16956號），提起上訴，本院判決如
下：
    主  文
上訴駁回。
    事  實
一、乙○○與唐鴻鈞（另由原審法院通緝中）於民國九十三年五
    月二十九日凌晨一時許，進入臺北縣永和市○○路與保平路
    口之7-ELEVEN統一超商購買飲料，於結帳時，遭同在店內購
    物之甲○○指責插隊，二人與甲○○在店內發生爭吵，因而
    心生不滿，見甲○○走出店外時，竟共同基於傷害之犯意聯
    絡，追出店外，甲○○見情況不對，欲快速離去，惟遭追至
    之唐鴻鈞出手拉扯，乙○○隨後上前以手勒住甲○○之頸部
    ，並出拳毆打甲○○之臉頰，此時唐鴻鈞亦揮拳攻擊甲○○
    之臉、胸部等處，使其所戴之眼鏡，左邊鏡片破裂，掉落地
    上，甲○○無法掙脫乙○○，二人互相拉扯，甲○○之衣服
    因而撕裂（毀損部分均未據告訴），乙○○亦因重心不穩而
    倒地，致甲○○受有臉部挫傷、頸、胸、背及上右臂挫傷，
    併表淺擦傷與疑左肘拉傷等傷害。嗣超商內之民眾見狀報警
    ，經巡邏警員到場後，始在上址查獲。
二、案經甲○○訴由臺北縣政府警察局永和分局移送臺灣板橋地
    方法院檢察署檢察官偵查起訴。
    理  由
一、訊據被告堅詞否認有傷害犯行，並辯稱甲○○（告訴人所言
    不實，伊是有出手拉他（甲○○），甲○○要打唐鴻鈞，伊
    有拉他，要勸架，伊從頭到尾都站在旁邊沒有講話，唐鴻鈞
    和甲○○二人有互毆，伊沒有毆打甲○○的臉，或是勒住他
    的脖子云云。
二、經查上開犯行業據被害人於警訊、偵查中指述綦詳，並經原
    審以證人身分詰問證述明確，告訴人歷次證述與被告鍾盈涵
    等發生爭執及遭毆主要情節均相一致。且告訴人所證被告等
    毆打其身體之部位核與被害人所受傷害位置亦相符合，而告
    訴人所戴眼鏡破裂，衣服撕裂確受有臉部挫傷、頸、胸、背
    及上右臂挫傷並表淺擦傷與疑左肘拉傷等傷害亦有其提出耕
    莘醫院永和分院診斷書一紙及眼鏡破裂、衣服撕裂照片可參
    ，被告於本院亦坦承伊有拉住甲○○的手，不要去打唐鴻鈞
    ，但是沒有拉到手，只拉到衣服，益徵告訴人指訴非虛，其
    顯與唐鴻鈞間有共同之傷害犯行，被告將告訴人拉住，自應
    就唐鴻鈞傷害之罪責負責。被告所辯全係卸責飾詞，自不足
    採，其傷害犯行應足認定，至被告所辯當時7-ELEVEN統一超
    商有錄影，經本院函永和警察分局覆稱影帶已重複使用，無
    法調閱，而當時該店店長已無亡，無從作證等語，併予明
    。
三、核被告所為係犯刑法第277條第1項之普通傷害罪，渠與唐鴻
    鈞間有犯意之聯絡及行為分擔均為共同正犯，原審以被告罪
    證明確，適用刑法第28條、第277條第1項、第41條第1項前
    段、罰金罰鍰提高標準條例第1條前段、第二條並審酌被告
    鐘盈函與告訴人間素不相識，僅因細故即與唐鴻鈞共同毆打
    被害人，且犯後迄未與告訴人達成和解賠償其損害及其犯罪
    之動機、目的、手段等一切情狀，量處拘役伍拾伍日如易科
    罰金以佰元折算壹日，核其認事用法並無不合，上訴意旨
    仍執陳詞否認傷害而指摘原判決不當為無理由，應予駁回。
四、據上論斷，應依刑事訴訟法第368條，判決如主文。
本案經檢察官洪泰文到庭執行職務。
中    華    民    國    95    年    5     月    3     日
                  刑事第七庭  審判長法  官  陳正雄
                                    法  官  許錦印
                                    法  官  蔡光治
以上正本證明與原本無異。
不得上訴。
                                    書記官  陳韋杉
中    華    民    國    95    年    5     月    5     日
中華民國刑法第277條
(普通傷害罪)
傷害人之身體或健康者，處 3 年以下有期徒刑、拘役或 1 千元
以下罰金。
犯前項之罪因而致人於死者，處無期徒刑或 7 年以上有期徒刑；
致重傷者，處3年以上10年以下有期徒刑。


司法院資訊處製作；財團法人民間司法改革基金會備份。
